GIANCARLO PAJUELO HUACHILLO

24 de octubre de 1982 (31 años) Casado/a Urb. Jacaranda 2 Sauces, Nro 251, San Borja, Lima, Perú (511) 956464304 / (511) 6591230 gpajueloh@gmail.com



Ingeniero de Telecomunicaciones con capacidad analítica para detectar y solucionar problemas, habilidades de comunicación, liderazgo, responsabilidad y capacidad de trabajar en grupo, bajo presión, con iniciativa y vocación de servicio. Sólida experiencia y conocimiento en sistemas de transmisión (comunicación vía satélite (DTH e ISAT), fibra óptica, cable o inalámbrico, microondas, Wimax, Wi-Fi, UHF, VHF), flujos de transporte, restricciones de ancho de banda y de las diferentes metodologías de modulación y codificación.

Experiencia

Media Networks Latinoamérica (Telefónica)

Nov 2013 - Presente Peru

Ingeniero de Soporte en RF (L3)

Coordinación de proyectos para implementación de nuevos equipos y crecimiento de la plataforma.

Coordinar, supervisar y controlar el desarrollo de los programas de mantenimiento preventivo, correctivos y atención de emergencias 7x24.

Encargado del soporte en RF de los 3 Telepuertos de la empresa (Lurín, Laredo y Arizona), vía soporte online y onsite (24x7).

Dar soporte en la banda Ka (Internet satelital) y en la banda KU (Televisión satelital) Coordinación con proveedores Satelitales para cambios en el UPLINK de las estaciones que manejamos.

Comisionamiento y registro de antenas (Estaciones Uplink) con proveedores (SES, HISPAMAR, INTELSAT, SATMEX).

Coordinación con el área de compras para la adquisición de nuevos amplificadores.

Elaboración del cronograma y ejecución de cambios en la plataforma Uplink a través de nuestra área de mantenimiento.

Coordinación y gestión con proveedores de recursos para algún trabajo que se necesite en los telepuertos.

Participación técnica en la evaluación de nuevos proyectos, así como su implementación, ejecución e investigación.

Desarrollo de troubleshooting con el operador satelital, proveedor y clientes finales para mejoras de calidad de servicio.

Realización reingeniería de procesos en el área de RF, mejorando cada uno de sus procesos actuales.

Realización de Manuales de organización y funciones

Experiencia en las siguientes Marcas

Modulators: Newtec, paradaise, tandberg, comtech.

Amplifiers: CPI, Xicom

Uplink Antennas: Viasat, Vertex

Downlink Antennas: Andrew, Occhi, Prodelink, Continental, embrasat

Compression: Encoders (Thomson, Tandberg and Envivio)

Multiplexing: Thomson and tandberg.

Reception . - Receivers (Motorola , Cisco , Tecsys , Ericsson, Tandberg , Scopus ,

Grass

Valley, Real Magic, Sencore, HDTV Processor - DCH5000P, Thomson)

Routers y switches : Cisco

Viajes:

Viaje a Brasil para dar capacitación a Cliente CTBC, incluyendo visitas técnicas y elaborando planes para mejora de sus diversos procesos.

Media Networks Latinoamerica (Telefonica)

may 2011 - oct 2013 Peru

Ingeniero de O&M (L2)

Coordinación y trato directo con proveedores de contenidos (HBO, Discovery, Globosat, Espn.Fox Sports,MTV etc.) la correcta recepción y emisión de servicios vía Satélite.

Coordinación con proveedor para el envío y recepción de decodificadores, pedidos de RMAs y elaboración de documentación para su traslado, esto en coordinación directa con el área de logística (TGESTIONA).

Implementación y puesta en producción de servicios para transmisión de Televisión digital Satelital (Plataformas SD y HD) en el Telepuerto Internacional Media Networks Latin America – Telefónica (Lurin).

Resolución de incidencias y averías así como Monitoreo de la red Internacional de Media Networks Latin América

Coordinación con proveedores de transponder Satelital para la correcta emisión de nuestro servicio DTH, así como el desarrollo del troubleshooting con SES, HISPAMAR, INTELSAT, SATMEX.

Manejo de Equipamiento para transmisión y recepción satelital (moduladores, HPAs controller, beacon receiver, tracking controller, LNBs, antenas de recepción)

Encargado de la expansión en sala en cuanto recepción Satelital.

Conocimientos de Estándares:

Mpeg2, Mpeg4, H264, DVB-S, DVB-S2, NS3 (novelsat), 4K etc.

OSC Electrónica y Telecomunicaciones delago 2010 - abr 2011 Perú

Team leader & DT Engineer

Proyecto Nokia - MOVISTAR 2G & 3G.

Rehoming 2G, Rehoming 3G, Drive test de nuevos Sitios puestos en Comercial de 2G y 3G (3 y 6 sectores).

Visitas Técnicas y troubleshooting a Clientes Empresariales con Reclamos. Software TEMS investigation (v.11.0.3).

Proyecto Nokia- Nextel 3G - O&M

RF DT Engineer & Team Leader.

Entrenamiento, capacitación y coordinación de Ingenieros para realización de drive test con Software TEMS investigation (v 9.1.4)

Drive test para pruebas de mejoras de cobertura con Nokia Siemens

CELPLAN DE PERU S.A.

ago 2009 - jul 2010 Peru

Drive Test Engineer

Proyecto de ACEPTACION de la red 3G de Nextel.

Proyecto de O & M de la red 3G de Nextel

Proyecto HIGH PERFORMANCE PUSH TO TALK (HPPTT) para Nextel.

Conocimiento de software GENEX PROBE 1.53

Scanner Rodhe & Schwarz

Conocimientos de Redes Móviles 2G, 3G

Verificación de la activación de un nuevo SITE de la red 3G de NEXTEL.

Verificación de la cobertura de un SITE, mediante pruebas de campo, para su mejora, ajuste de cobertura e implementación de otro sitio vecino.

Conocimientos de la mayoría de los Clusters de nextel en Perú.

Realización de distintos RF Network Acceptance Schedule en Lima y Provincias.

Pruebas de Throughput, Fallas de Acceso, BLER, Delay, Handover (Softer & soft), Call Drop y Latency. Para servicios de Voice Call, HSDPA Session, HSUPA Session y Latency (Ping).

Proyecto de Optimización de la red 3G de Claro

Pruebas SSV, IRAT,FAC,PAC, Pruebas de Throughput, Fallas de Acceso, Handover (Softer & soft), Call Drop y Latency. Para servicios de Voice Call, HSDPA Session, HSUPA Session y Latency.

CONVERGIA

dic 2008 - jul 2009 Peru

Core Network Engineer (L1)

Área: Network Operation Center

Conocimientos de Nextone (v 3.1 y 4.3)

Desarrollo de soluciones y troubleshooting para tráfico de voz.

Voice QoS troubleshooting

Monitoreo de la red Internacional MPLS en los diferentes lugares donde la Empresa tiene presencia.

Voice routing configuration.

Conocimientos de SIP, H323, SS7 y MGCP

Pruebas de Interconexión con otras redes de voz sobre IP y TDM

Cisco troubleshooting y mantenimiento.

Conocimientos de enrutamiento de equipos HUAWEI

(UMG,SOFTSWITCH,EUDEMON)

Conocimientos de redes NGN SONUS. Version1 (GSX 9000, PSX, ASX).Release V07.00

IRTP

dic 2006 - ago 2008 Peru

Ingeniero de Broadcasting

Instalación y mantenimiento de Equipos para uso Satelitales (Antenas banda ku,C) Instalación y mantenimiento de Equipos Microondas

Conocimientos de equipos Thompson, Continental, Microwave (Tx, Rx, Encoders) Responsable de Tx via Fly Away (Para Tx oficiales y de Ministros) Tx via microondas en Lima y Provincia.

Auxiliar Tecnico de sala de control Técnico de Television.

Responsable de Tx con Unidades móviles de Televisión, para eventos de importancia.

Monitoreo de Equipos para Broadcasting.

Manejo de instrumentación para Broadcasting como el VESTORESCOPIO, WAVEFORM MONITOR Y ANALIZADORES DE ESPECTRO. Recepción de señales vía enlaces microondas desde la planta de telefónica ubicada en Washington (Centro de Lima)

Estudios

Universidad Cesar Vallejo

Abr 2014 - Actualmente

Maestría en Gestión de Tecnologías de la Peru

Información

Universidad Científica del Sur

ene 2013 - Actualmente

Peru

Diplomado en Dirección de Proyectos Telecomunicaciones

Universidad Tecnológica del Perú

mar 2007 - nov 2007

Peru

Diplomado en redes networking

Telecomunicaciones

Posgrado

Universidad Nacional Federico Villarreal

abr 2003 - dic 2007

Peru

Ingeniero de Telecomunicaciones Ing. Telecomunicaciones

Conocimientos

Inglés: Escrito Intermedio Inglés: Oral Intermedio

Portugués: Escrito Intermedio Portugués: Oral Intermedio

Office: Manejo Intermedio Programacion: Manejo Básico

Software de Gestion: Manejo Básico Sistemas operativos - PC Windows 7 Redes, conectividad e Internet - Voice/IP

Redes, conectividad e Internet - LAN, WAN protocolo TCP/IP

Business Process Management (BPM)

Curso de Maestría en Universidad Cesar Vallejo

Programa de Redes Satelitales

Inictel – Internet satelital

Redes

Cisco Networking Academy Program CCNA (Centro de Especialización en Tecnología de la Información y Sistemas de la Universidad Tecnológica del Perú)

Cableado

Network Cabling Systems Basics (Centro de Entrenamiento y Certificaciones en alta tecnología del GRUPO DNET)

VOIP

Voice over IP (FIEI Universidad Nacional Federico Villarreal).

Otros

Conocimientos de Linux basico y Redes Inalambricas.

Redes

Curso de Redes en centro de estudios ECITEC CCNA Y CCNP (Segundo modulo)

Referencias Personales

- Ing Pablo Navarro Solana (Telefónica)
 Experto en radiofrecuencia Media Networks Latinoamérica pablo.navarros@telefonica.com (#974013)
- Ing Jhon Cogua (OSC Electronica y Telecomunicaciones del Peru)
 Director de Proyectos de Telecomunicaciones en RF OSC johncogua@gmail.com
 Skype: johncogua
- Christian Sandoval Vasquez (Nextel)
 Jefe de Calidad Nextel PERU
 51-983502208
- Ing Victor Reyes (Celplan de Peru S.A.)
 Manager CELPLAN
 51-1-992726073 / 51-1-945039281

Ing. Yeffrey Davila (NOC Regional Convergia Peru S.A)

Manager - CONVERGIA

Teléfonos 511 6400010 -- 511-989000105

Ing. Julio Candela (Instituto de Radio y Televisión del Perú - TV Perú)

Manager Technical Control Department - IRTP

Teléfono 511 998102152